---
title: "Movies Analysis - Clusters"
author: "Francisco Castillo, Fernanda Esquivel y Andrés Montoya"
date: "29/01/2024"
output:
  html_document:
    df_print: paged
---
# Movies Analysis

## Preprocesamiento de datos
```{r}
install.packages("factoextra")
library(factoextra)

movies <- read.csv("data/movies.csv")
useful <- c("popularity", "budget", "revenue", "genres", "genresAmount", "director", 
                      "runtime", "productionCountry", "productionCountriesAmount", "releaseDate", "voteCount", 
                      "voteAvg", "actorsPopularity", "actorsAmount", "castWomenAmount", "castMenAmount")
movies_new <- subset(movies, select = useful)
summary(movies_new)
```
### Variables no utiles
- Id: Es el identificador unico y no proporciona información relevante
- original_title y title: Representan el nombre de la pelicula, por lo que no aportan información relevante a menos que se realice un análisis especifico de los nombres de las peliculas
- originalLanguage: Representa el idioma original de la pelicula, no aporta información relevante
- homePage y video: No aporta información relevante para la agrupación de las peliculas
- productionCoAmount, productionCompany y productionCompanyCountry: A pesar de que es importante para el analisis especifico de las peliculas, no aporta información relevante para la agrupación
- actors y actorsCharacter: A pesar de que es importante para el analisis especifico de las peliculas, no aporta información relevante para la agrupación

## Hopkins Test
```{r}
hopkins <- get_clust_tendency(movies_new, n = 100, graph = FALSE)
print(hopkins)
````