---
title: "Movies Analysis - Clusters"
author: "Francisco Castillo, Fernanda Esquivel y Andrés Montoya"
date: "29/01/2024"
output:
  html_document:
    df_print: paged
---
```{r}
install.packages("factoextra")
library(factoextra)
```
# Movies Analysis

## Preprocesamiento de datos
```{r}
movies <- read.csv("data/movies.csv")
useful <- c("popularity", "budget", "revenue", "genresAmount", 
                      "runtime", "productionCountriesAmount", "voteCount", 
                      "voteAvg", "actorsAmount", "castWomenAmount", "castMenAmount")
# Parse Cast Women Amount and Cast Men Amount to numeric
movies$castWomenAmount <- as.numeric(movies$castWomenAmount)
movies$castMenAmount <- as.numeric(movies$castMenAmount)
movies_new <- subset(movies, select = useful)
summary(movies_new)
```
### Variables no utiles
- Id: Es el identificador unico y no proporciona información relevante
- original_title y title: Representan el nombre de la pelicula, por lo que no aportan información relevante a menos que se realice un análisis especifico de los nombres de las peliculas
- originalLanguage: Representa el idioma original de la pelicula, no aporta información relevante
- homePage y video: No aporta información relevante para la agrupación de las peliculas
- productionCoAmount, productionCompany y productionCompanyCountry: A pesar de que es importante para el analisis especifico de las peliculas, no aporta información relevante para la agrupación
- actors y actorsCharacter: A pesar de que es importante para el analisis especifico de las peliculas, no aporta información relevante para la agrupación
- actorsPopularity: TODO
- releaseDate: TODO
- director: TODO
- genres: TODO
- productionCountry: TODO



## Hopkins Test
```{r}
hopkins <- get_clust_tendency(movies_new, n = 100, graph = FALSE)
print(hopkins)
````